臺灣臺中地方法院民事裁定　96年度小上字第54號
上　訴　人　甲○○
被上訴人　　蕭輔導
　　　　　　乙○○
　　　　　　戊○○
　　　　　　丁○○
　　　　　　丙○○
上列當事人間請求返還不當得利事件，上訴人對於中華民國96年
5月23日本院台中簡易庭96年度中小字第1799號第一審判決提起
上訴，本院裁定如下：
    主  文
上訴駁回。
第二審訴訟費用新台幣壹仟伍佰元由上訴人負擔。
    理  由
一、按對於小額程序之第一審裁判之上訴或抗告，非以其違背法
    令為理由，不得為之；又其上訴狀應記載上訴理由，並表明
    (一)原判決所違背之法令及其具體內容。(二)依訴訟資料可認為
    原判決有違背法令之具體事實，民事訴訟法第436條之24第2
    項、第436條之25分別定有明文。次按所謂判決違背法令，
    係指判決不適用法規或適用不當者，復為同法第468條所明
    定，此亦為小額事件之上訴程序所準用（民事訴訟法第436
    條之32第2項參照）。再按以判決有不適用法規或適用不當
    為上訴理由時，其上訴狀或理由書應有具體之指摘，並揭示
    該法規之條項或內容，若係成文法以外之法則，揭示該法則
    之旨趣，倘為司法院解釋或最高法院之判例，則應揭示該判
    解之字號或內容，如依民事訴訟法第496條所列第1款至第5
    款事由提起上訴時（第6款未準用，參照同法第436條之32第
    2 項規定），其上訴狀或理由書應揭示合於該條款之事實，
    上訴理由狀如未依此項方法表明，或其所表明者，顯與上開
    法條規定之情形不合時，即難認為已對原判決之違背法令有
    具體之揭示，其上訴自難認為合法，最高法院71年度台上字
    第314號判例可資參照。復按上訴不合程式或已逾期間或法
    律上不應准許者，第二審法院應以裁定駁回之，為民事訴訟
    法第471條第1項、第444條第1項前段所明定，且此於小額事
    件之上訴程序亦準用之（民事訴訟法第436條之32第2項參照
    ）。
二、本件上訴意旨略以：（一）被上訴人等雖受內政部土地測量
    局指派於95年3月15日上午前往上訴人所有坐落台北縣土地
    市○○○段內藤寮坑小段18-10地號土地會同台灣板橋地方
    法院鑑測94年度板簡調字第315號確認界址事件，惟是日確
    無任何測量工作進行，即無任何勞務行為，且僅被上訴人乙
    ○○及另1人到場而已，被告丁○○、戊○○、丙○○均未
    於是日到場，有是日勘驗筆錄及勘驗筆錄當日在場法院人員
    可證。而前往之被上訴人乙○○及另1人係空手前往，無攜
    帶測量所需工具，及到場後藉詞台北縣政府地籍重測前堅持
    拒絕測量，即被上訴人等4人既無執行指派之測量勞務，不
    符公務人員出差應以工作實效為前提，卻領取出差勞務費用
    ，即屬不當得利，而被上訴人蕭輔導督導下屬無方而認同其
    餘4位上訴人之不法行為，犯意明顯；（二）又內政部土地
    測量局雖將該12,816元之餘額以支票寄返還上訴人，惟被上
    訴人等仍應依民法第181、182條之規定計算利息賠償上訴人
    ，為此提起上訴等語。經核上訴人所陳之二（一）部分，係
    對原審所為證據取捨、認定事實之職權行使指摘有不適當之
    處而已，並未具體指出原審判決有如何違背法令情事，亦未
    依民事訴訟法第43 6條之25之規定，表明原判決所違背之法
    令及具體內容；二（二）部分，依訴訟資料顯示本件既經原
    審判決駁回，自無加計利息之情形，而可認為原判決有何違
    背法令之具體事實；此外，又無民事訴訟法第469條第1款至
    第5款之情形，自難認對原審判決之如何違背法令已有具體
    之指摘，依首揭說明，其上訴自非合法，應逕予駁回。
三、依民事訴訟法第436條之32第1項準用同法第436條之19第1項
    之規定，第二審法院為訴訟費用之裁判時，應確定其訴訟費
    用額，而本件第二審訴訟費用額確定為裁判費1,500元，應
    依前揭條文規定，為如主文第2項之諭知。
四、據上論結，本件上訴為不合法，依民事訴訟法第436條之32
    第1項、第2項、第444條第1項、第95條、第78條、第436條
    之19第1項，裁定如主文。
中　　華　　民　　國　　96　　年　　8 　　月　　29　　日
                  民事第二庭    審判長法　官　許冰芬
                                      法　官  林慧貞
                                      法　官  吳進發
右為正本係照原本作成。
不得抗告。
中　　華　　民　　國　　96　　年　　8 　　月　　29　　日
                                      書記官
